【裁判字號】    90,交易,277
【裁判日期】    900604
【裁判案由】    公共危險
【裁判全文】
臺灣高雄地方法院刑事判決                          九十年度交易字第二七七號
    公  訴  人  臺灣高雄地方法院檢察署檢察官
    被      告  乙○○
右列被告因公共危險案件，經檢察官聲請簡易判決處刑（九十年度偵字第二七九三號
），本院高雄簡易庭認本案不宜予以簡易判決處刑，簽移本院審理，本院判決如左：
左：
    主  文
乙○○服用酒類不能安全駕駛動力交通工具而駕駛，處拘役拾日，如易科罰金，以
佰元折算壹日。
    事  實
一、乙○○於民國九十年一月二十七日三時許，在高雄縣阿蓮鄉某客戶家飲用酒類後
    ，明知其飲酒後呼氣所含酒精濃度高達每公升０．四八毫克以上，已達不能安全
    駕駛動力交通工具之程度，仍於同日八時四十五分許（起訴書誤載為十時四十分
    許），駕駛車牌號碼ＹＬ─七三八三號自用小貨車，沿高雄市苓雅區○○○路西
    側便道由北往南方向行駛，行經該便道與建國路口時，自後面追撞等待紅燈由林
    榮輝所騎乘之車牌號碼ＺＧＲ─六０九號輕型機車（起訴書誤載為ＺＧＲ─０六
    九號），致林榮輝人車倒地而受有手肘擦傷等傷害（此部分未據告訴）；嗣經高
    雄市政府警察局交通大隊第五分隊（起訴書誤載為高雄市政府警察局苓雅分局福
    德二所）員警前往車禍現場處理，乙○○竟拒絕接受酒精濃度測試，俟乙○○經
    隨案移送台灣高雄地方法院檢察署後，經該署檢察官命令高雄市政府警察局苓雅
    分局員警帶同乙○○至高雄市立大同醫院抽血，始於同日十八時五十分進行抽血
    檢驗，經換算其呼氣酒精濃度高達每公升０．四八毫克。
二、案經高雄市政府警察局苓雅分局移送台灣高雄地方法院檢察署檢察官偵查起訴。
    理  由
一、訊據被告乙○○固坦承於右揭時、地喝酒，其後並發生追撞車禍，惟矢口否認有
    公共危險犯行，辯稱：「喝酒對伊開車沒有影響」云云。惟查，被告於九十年一
    月二十七日十八時五十分許以抽血方式進行酒精濃度測試，距其飲酒之時間已超
    過十五小時，亦距發生本件事故時間逾十小時，其經此長時間生理代謝後，仍測
    得呼氣酒精濃度每公升０．四八毫克，此有高雄市立大同醫院實驗診斷科緊急檢
    驗單、九十年二月二十六日函在卷可憑，顯見被告於本件事故發生時，其呼氣酒
    精濃度高於前開數值甚多，且參酌現場處理本件車禍之員警甲○○到庭證稱：「
    乙○○當時走路不穩，又拒絕酒測」等語，及被告於偵訊時自承：「當時因伊喝
    醉了，無法簽名，發生車禍是因為喝酒的關係」等語，又由醫學文獻所知，酒精
    對人體造成之影響，於呼氣時酒精濃度達每公升零點二五毫克即會輕度中毒，造
    成輕度協調功能降低，呼氣酒精濃度達每公升零點五毫克時，屬輕到中度中毒症
    狀，出現反應較慢、感覺減低、影響駕駛之狀況，復參考德國及美國，對於呼氣
    酒精濃度達每公升零點五五毫克，肇事率即達一般正常人十倍之認定標準（見法
    務部八十八年五月十八日法八八檢字第一六六九號函），足認事故發生當時，被
    告之視覺及行為反應能力確較常人大幅度降低而影響其駕駛，並因而發生本件追
    撞事故，其應已達不能安全駕駛動力交通工具之程度。是綜上所述，本件事證已
    明，被告犯行洵堪認定。
二、核被告於酒後駕車，係犯刑法第一百八十五條之三服用酒類不能安全駕駛動力交
    通工具而駕駛罪。審酌被告於飲酒後酒精濃度高達每公升０‧四八毫克以上，仍
    貿然駕駛自用小貨車致肇事，惟已與訴外人林榮輝達成民事和解，此有和解書一
    紙在卷可按，及犯後之態度、所生危害等一切情狀，量處如主文所示之刑，並諭
    知易科罰金之折算標準。
據上論斷，應依刑事訴訟法第二百九十九條第一項前段、第四百五十二條，刑法第一
百八十五條之三、第四十一條第一項，罰金罰鍰提高標準條例第二條，判決如主文。
中      華      民      國    九十      年      六      月      四      日
                              臺灣高雄地方法院交通法庭
                                  法  官  曾  逸  誠
右正本證明與原本無異。
如不服本判決，應於判決送達後十日內，向本院提出上訴狀。
                                 書記官    許玉城
中    華    民    國      九十      年      六      月      四      日
附錄本判決論罪法條:
刑法第一百八十五條之三：
服用毒品、麻醉藥品、酒類或其他相類之物，不能安全駕駛動力交通工具而駕駛者，
處一年以下有期徒刑、拘役或三萬元以下罰金。


司法院資訊處製作；財團法人民間司法改革基金會備份。
